## SINDA HABOUBI Testeur QA Junior | Développeur Web

↑ Tunisie, Manouba | ■ sindahaboubi104@gmail.com | ←+216 51594959 | ☐ 27/04/2001 | Tunisienne 
↑ https://www.linkedin.com/in/sinda-haboubi-116a87243/ 
↑ sindahaboubi (Sinda Haboubi)

### **Profil**

Étudiante en 3ème année cycle d'ingénieurs en Génie Logiciel à TEK-UP University, passionnée par le développement web et le test logiciel. Avec une expérience en tant que Junior QA chez Numeryx Tunisie et plusieurs projets académiques innovants en développement et testing, je suis motivée à rejoindre une équipe dynamique pour contribuer à des projets concrets et stimulants.

### **Formations**

Spring Boot + Angular

Diplôme d'Ingénieur en Génie Logiciel et Systèmes d'Information

TEK-UP, Ariana (2024 - en cours)

Développement des systèmes d'informations

ISET, Charguia2 (2020 - 2023)

Baccalauréat en sciences expérimentales

CrocoCoder, Tunis (Juil.2022 - Sept.2022)

Lycée Hamouda Becha, Manouba (2020)

## **Expériences professionnelles**

#### **Testeur QA Junior**

Numeryx Tunisie (Nov 2023 - Présent)

- Réalisation de tests manuels fonctionnels sur différentes applications web
- Conception et exécution de tests automatisés avec Selenium
- Rédaction de cas de test, exécution de scénarios de validation et suivi des anomalies

#### **Stage PFE**

Numeryx Tunisie (Fév 2023 – Mai 2023)

Conception et développement d'une application web micro-services de gestion et contrôle des projets Scrum en utilisant Angular 15, Spring Boot et PostgreSQL.

#### Stage de perfectionnement

**CNI, Tunis** (Juil 2022 – Juil 2022)

Réalisation d'une application web de gestion des stagiaires en utilisant Angular 14, PHP et MySQL.

#### Stage d'initiation

TRANSTU, Le passage Tunis (De Juil.2021 à Juil.2021)

Observation de la vie professionnelle et réalisation de plusieurs tâches.

# **Projets Académiques**

lien

# Compétences

Langages: HTML5, CSS, JavaScript, Java, Python, PHP, PL/SQL

Frameworks: Angular(v14 à 19), Spring Boot, .NET Core, Symfony, Bootstrap, Express.js, JavaFX

Base de données: MySQL, Oracle, MongoDB | Outils: GitHub, Jira, UML, Microsoft Office

**Développement mobile:** Android Studio (Java) | **Gestion de projet:** SCRUM, méthode classique(Cascade)

Architectures: SOA, micro-services, MVC | Webservices: SOAP, REST

## Langues

Arabe: Langue maternelle | Français: Courant | Anglais: Compétent

# Compétences personnelles

Travail en équipe | Créativité | Adaptabilité | Capacité d'apprentissage rapide